【裁判字號】    92,交抗,56
【裁判日期】    920331
【裁判案由】    違反道路交通管理處罰條例
【裁判全文】
臺灣高等法院交通事件裁定                      九十二年度交抗字第五六號
    抗  告  人
    即受處分人  甲○○
右抗告人因違反交通管理處罰條例案件，不服台灣臺北地方法院中華民國九十一年十
二月十九日裁定（九十一年度交聲字第一七七六號；原處分：北市警交大字第ＡＢ0
000000號舉發違反道路交通管理事件通知單），提起抗告，本院裁定如左：
    主  文
原裁定撤銷，發回台灣台北地方法院。
    理  由
一、按「汽車在交岔路口、公共汽車招呼站十公尺內、消防栓、消防車出入口五公尺
    內不得臨時停車」、「禁止臨時停車處所不得停車」，道路交通安全規則第一百
    十一條第二款、第一百十二條第一項第一款分別定有明文。又汽車在交岔路口、
    公共汽車招呼站十公尺內或消防車出、入口五公尺內臨時停車者，處汽車駕駛人
    新臺幣三百元以上六百元以下罰鍰；汽車駕駛人在禁止臨時停車處所停車者，處
    新臺幣六百元以上一千二百元以下罰鍰，道路交通管理處罰條例第五十五條第二
    款及第五十六條第一項第一款亦分別定有明文。
二、又依道路交通管理處罰條例第三條九款規定：「臨時停車：指車輛因上、下人、
    客，裝卸物品，其引擎未熄火，停止時間未滿三分鐘，保持立即行駛之狀態」。
    同條第十款則規定：「停車：指車輛停放於道路兩側或停車場所，而不立即行駛
    者」而言。上述條文對於「臨時停車」及「停車」既分別規定，自有不同之涵義
    ，不容混淆。
三、本件原裁定略以：台北市政府警察局松山分局以九十一年十一月十八日北市警松
    分交字第０九一六三八０八三００號函稱：「本案係依據採證相片舉發，經審視
    重新沖洗採證相片，車號ＡＩ─八六八一號自小客車於九十一年十月一日上午十
    時三十七分許，在台北市○○○路○段三三五巷十九之一號前之交岔路口十公尺
    內（且劃設有紅線）處違規停車」等情，經核與本院調閱前開舉發二幀相片所示
    之違規情節相符。異議人辯稱：該處未設置禁止停車標誌云云，顯與實情不合，
    自無足採。是異議人違反在交岔路口十公尺內禁止停車規定一節，甚為明灼。台
    北市交通事件裁決所以異議人違反道路交通管理處罰條例第五十六條第一項第一
    款規定，裁罰異議人新台幣九百元，核無不當，異議人空言提出本件異議，顯無
    理由，應予駁回等語，固非無見。惟查依警製舉發違反道路交通管理事件通知單
    所記載本件抗告人之違規事實係：「在交叉路口十公尺內停車」，而台北市交通
    事件裁決所違反道路交通管理事件裁決書所記載舉發違規事實卻記載：「在禁止
    臨時停車處所停車」。前者因與上開道路交通管理處罰條例第五十五條第二款及
    第五十六條第一項第一款所規定違規處罰文字不符，究竟抗告人係臨時停車或停
    車？語意不明，致生應依何條文處分之疑義。又舉發違規之台北市政府警察局松
    山分局雖補提出採證照片二張，上有舉發之違規車輛車號ＡＩ─八六八一號自小
    客車停車情形，惟其上並未標明採證照相日期，而其上所示停車位置是否劃設有
    紅線，或確係在交岔路口十公尺內違規停車，亦不甚明顯。抗告人提起抗告據此
    主張原裁定引用法條過於牽強，如何證明係在交岔路口十公尺內等語，其抗告非
    無理由，原審非不得傳喚舉發之警員查證以釐清事實，俾昭折服。爰由本院撤銷
    原裁定，並發回原裁定法院詳察。
四、據上論結，應依道路交通案件處理辦法第二十六條，道路交通管理處罰條例第八
    十九條，刑事訴訟法第四百十三條，裁定如主文。
中      華      民      國    九十二    年      三      月    三十一    日
                              臺灣高等法院交通法庭
                                  審判長法  官  陳  正  雄
                                        法  官  許  宗  和
                                        法  官  許  錦  印
右正本證明與原本無異。
不得再抗告。
                                        書記官  楊  妙  恩
中      華      民      國    九十二    年    四      月    一         日


司法院資訊處製作；財團法人民間司法改革基金會備份。
